臺灣新竹地方法院刑事判決　　　　　　 96年度簡上字第153號
上　訴　人　台灣新竹地方法院檢察署檢察官
被　　　告　甲○○
　　　　　　　　　　號
上列上訴人因被告傷害案件，不服本院新竹簡易庭96年度竹簡字
第422 號民國96年6 月29日第一審簡易判決（聲請簡易判決處刑
案號：96年度偵字第498 號），提起上訴，本院管轄第二審之合
議庭判決如下：
    主  文
原判決撤銷。
甲○○傷害人之身體，處拘役貳拾日，如易科罰金，以新臺幣壹
仟元折算壹日；減為拘役拾日，如易科罰金，以新臺幣壹仟元折
算壹日；緩刑貳年；甲○○應分別於民國玖拾陸年拾壹月拾伍日
及玖拾陸年拾貳月拾伍日，按期給付乙○○新台幣參萬元，如有
一期未給付，全部債務視為到期；鋸子壹支沒收。
    事  實
一、甲○○於民國95年間承攬新竹市香山區東香里「四季華城」
    房屋建案，乙○○則為該工程下游負責調料之包商，其等2
    人於95年8 月14日晚間10時25分許，在上開工地內因工程款
    問題而發生口角，甲○○一時氣憤，竟即基於傷害他人身體
    之犯意，隨手持其所有放置於現場工地之鋸子1 支，砍向乙
    ○○之臉頰及手臂，致乙○○受有左耳及左前臂撕裂傷、左
    臉擦傷等傷害。
二、案經乙○○訴請新竹市警察局第三分局報告臺灣新竹地方法
    院檢察署檢察官偵查後聲請簡易判決處刑。
    理  由
一、按被告以外之人於審判外之陳述，雖不符刑事訴訟法第159
    條之1 至之4 之規定，惟經當事人於審判程序同意作為證據
    ，法院審酌該言詞陳述或書面陳述作成時之情況，認為適當
    者，亦得為證據，刑事訴訟法第159 條之5 第1 項定有明文
    。本案告訴人乙○○於警詢、偵查中之指述，及告訴人提出
    之馬偕醫院新竹分院診斷證明書，雖均屬於審判外之陳述，
    而為傳聞證據，然被告甲○○因自白犯罪，同意上開證據均
    有證據能力，本院審酌其製作之情形亦無不適當之處，依上
    開規定，自得作為論斷被告犯罪之證據。
二、上開犯罪事實，迭據被告於警詢、偵查及本院審理時坦承不
    諱，核與證人即告訴人乙○○於警詢、偵查中指訴之內容大
    致相符，且有馬偕紀念醫院新竹分院95年8 月15日出具之乙
    種診斷證明書在卷可稽，是被告之自白乃與事實相符，堪信
    為真實，其傷害犯行，堪予認定，應依法論科。
三、核被告所為，係犯刑法第277 條第1 項普通傷害罪。原審認
    被告犯行事證明確，依上開規定予以論罪，並審酌被告犯罪
    之動機、目的，犯罪時所受之刺激、手段，被害人之傷勢，
    及被告犯後坦承犯行，態度良好等一切情狀，因而判處被告
    拘役20日，並諭知易科罰金之折算標準，其認事用法均無違
    誤，量刑亦屬妥適，檢察官依告訴人之請求，認原審量刑過
    輕而提起上訴，並無理由。惟查：中華民國九十六年罪犯減
    刑條例業於96年7 月16日開始施行，本件被告犯罪時間為95
    年8 月14日晚間10時25分許，係在96年4 月24日以前，且所
    犯刑法第277 條第1 項之傷害罪符合該條例第2 條第1 項第
    3 款之情形，應依法減輕其刑二分之一，原審未及審酌減刑
    事由，尚有未合，自應由本院將原判決撤銷改判。爰審酌被
    告僅因細故與告訴人乙○○發生口角爭執，即持鋸子砍傷乙
    ○○，顯然不知尊重他人身體法益，惟念其犯後自警詢迄本
    院審理中均坦承犯罪，態度十分良好，且於本院審理中積極
    與乙○○達成和解（詳下述），及被告之傷勢非鉅等一切情
    狀，量處如主文第2 項前段所示之刑及諭知易科罰金之折算
    標準，並依中華民國96年罪犯減刑條例第2 條第1 項第3 款
    之規定，減輕其刑二分之一如主文第二項後段所示之刑，並
    諭知易科罰金之折算標準。
四、末查被告前於90年間因公共危險案件，經本院判處有期徒刑
    3 月確定，於90年6 月5 日易科罰金執行完畢，雖有臺灣高
    等法院被告前案紀錄表在卷可稽，惟本件犯行距離前案徒刑
    執行完畢時間已逾5 年，且被告係因一時衝動致罹刑章，犯
    罪後坦承犯行，態度良好，業於本院審理中當庭與告訴人達
    成和解，被告除當庭賠償告訴人新台幣（下同）4 萬元外，
    並同意分別於96年11月15日、96年12月15日給付告訴人各3
    萬元，檢察官亦請求本院斟酌被告已與告訴人達成和解，請
    求給予被告緩刑之機會，且為確保告訴人之債權，請求將上
    開賠償條件列為被告緩刑期間應履行之義務，有本院審判筆
    錄1 份在卷可稽，是被告經此次偵審程序後，當知所警惕，
    信無再犯之虞，本院認其所受宣告之刑以暫不執行為適當，
    爰依刑法第74條第1 項第2 款之規定宣告緩刑2 年，併依同
    條第2 項第3 款規定課予附帶義務，以啟自新。另被告持以
    毆打告訴人之鋸子1 支，係被告所有，雖未扣案，然無法證
    明業已滅失，爰依刑法第38條第1 項第2 款規定宣告沒收。
據上論斷，應依刑事訴訟法第455 條之1 第1 項、第3 項、第36
9 條第1 項前段、第364 條、第299 條第1 項前段，刑法第277
條第1 項、第41條第1 項前段、第74條第1 項第2 款、第2 項第
3 款、第38條第1 項第2 款，中華民國九十六年罪犯減刑條例第
2 條第1 項第3 款、第7 條，刑法施行法第1 條之1 ，判決如主
文。
本案經檢察官張凱絜到庭執行職務。
中　　華　　民　　國　　96　　年　　10　　月　　31　　日
                  刑事第二庭    審判長法　官  汪漢卿
                                      法  官  李毓華
                                      法  官  蔡川富
以上正本證明與原本無異。
不得上訴。
中　　華　　民　　國　　96　　年　　10　　月　　31　　日
                                      書記官  沈藝珠
附錄法條：
中華民國刑法第277條第1項（普通傷害罪）
傷害人之身體或健康者，處3年以下有期徒刑、拘役或1千元以下
罰金。
